臺灣高等法院臺南分院刑事裁定
110年度抗字第626號
抗  告  人  
即  受刑人  蕭順勇



上列抗告人因聲請定其應執行刑案件，不服臺灣雲林地方法院中
華民國110年7月9日裁定(110年度聲字第499號)，提起抗告，本
院裁定如下：
    主  文
抗告駁回。
    理  由
一、抗告意旨略以：參酌黃榮聖所著數罪併罰量刑構思之刑法修
    正後適用問題，及最高法院學術研究會、法學雜誌等資料，
    定執行刑應以最重宣告刑加上第二宣告刑乘以0．7，合理得
    出具體之執行刑。而抗告人即受刑人所犯數罪時間緊密，侵
    犯相同法益，犯後已有悔意，並為認罪之陳述，請求酌減給
    予妥適之執行刑云云。
二、按宣告多數有期徒刑者，於各刑中之最長期以上，各刑合併
    之刑期以下，定其刑期，但不得逾30年，刑法第51條第5款
    定有明文；又關於執行刑之量定，乃實體法上賦予法院得為
    自由裁量之事項，倘就被告所犯數罪於刑法第51條各款所定
    範圍之內量定其應執行之刑，客觀上無逾越法律所規定之範
    圍，或濫用其權限者，即不得任意指摘為違法。
三、經查：
　㈠抗告人因原裁定附表（下稱附表）所示各罪，先後經判處罪
    刑確定，符合數罪併罰定應執行刑之規定，有各該判決書及
    臺灣高等法院被告前案紀錄表在卷可稽，是原審認檢察官之
    聲請為正當，以抗告人所犯如附表所示各罪之宣告刑為基礎
    ，並審酌抗告人所犯如附表編號2至5所示各罪，前經定應執
    行有期徒刑3年6月確定，附表編號1-5均為違反毒品危害防
    制條例，犯行罪質類同，犯行時間接近，附表編號2-5所定
    之執行刑，已衡酌犯罪情狀後減輕，非僅機械性減少刑度等
    整體情狀，暨考量比例原則、平等原則、責罰相當原則、重
    複評價禁止原則等自由裁量權之內部界限，合併定其應執行
    有期徒刑5年6月，顯係在受刑人所犯各罪所處之最長刑期以
    上，且未逾各罪所處之刑之總和，從形式上觀察，未逾越法
    律外部性界限及定執行刑之恤刑目的。另考量抗告人所犯各
    罪之犯罪時間、犯罪之同質性以及定應執行刑之限制加重原
    則，兼顧刑罰衡平之要求及矯正受刑人之目的，亦無違反法
    律內部性界限之情事，據此自難認原審裁量權之行使，有何
    違法或不當之處，或有侵害抗告人原本已有之權益。
　㈡至抗告人所指學術研究會或法學雜誌就定執行刑之論述，並
    未提出相關資料供本院參酌；且縱就定執行刑之方式有所論
    述，亦僅得作為法院定刑之參考，尚無拘束之效力，是抗告
    人此部分所指，尚無可採。
四、綜上，抗告意旨以上開情詞指摘原裁定所定執行刑不當，並
    無理由，應予駁回。　　　
據上論結，應依刑事訴訟法第412 條，裁定如主文。
中　　華　　民　　國　　110 　年　　8 　　月　　6 　　日
                  刑事第一庭    審判長法  官  楊清安
                                      法  官  蕭于哲
                                      法  官  陳珍如 
以上正本證明與原本無異。
如不服本裁定，應於收受本裁定後五日內向本院提出抗告狀。
　　　　　　　　　　　　　　　　　　　書記官  盧建元
中　　華　　民　　國　　110 　年　　8 　　月　　6 　　日